臺灣橋頭地方法院民事判決
111年度橋小字第562號
原      告  合作金庫商業銀行股份有限公司

法定代理人  雷仲達  
訴訟代理人  馬佳君  
            李崇維  
            卓士雄  
            鄭雅云  
被      告  劉勝清  

上列當事人間請求清償借款事件，本院於民國111年8月9日言詞
辯論終結，判決如下：
    主      文
被告應給付原告新臺幣柒萬陸仟柒佰壹拾玖元，及自民國一百一
十一年八月二日起至清償日止，按週年利率百分之二點零九五計
算之利息，暨自民國一百一十一年九月三日起至清償日止，逾期
六個月以內者，依上開利率百分之十，逾期超過六個月者，依上
開利率百分之二十計算之違約金，每次違約狀態最高連續收取期
數為九期。
訴訟費用新臺幣壹仟元由被告負擔。
本判決得假執行。但被告如以新臺幣柒萬陸仟柒佰壹拾玖元為原
告預供擔保，免為假執行。
    事實及理由
一、原告主張：被告於民國110年7月2日向原告借款新臺幣（下
    同）100,000元，約定借款期間自110年7月2日起至113年7月
    2日止，利息按中華郵政股份有限公司二年期定期儲金機動
    利率加1%計算機動調整，按月平均攤還本息，如未按期攤還
    本息，除自逾期之日起按上開利率加付遲延利息外，另自逾
    期之日起，逾期在6個月以內者，按上開利率10%，逾期超過
    6個月者，按上開利率20%計付違約金，每次違約狀態最高連
    續收取期數為九期，詎被告自111年1月2日起違約不為清償
    ，已喪失期限利益，尚積欠本金76,719元未清償，爰依貸款
    契約之法律關係提起本件訴訟。聲明：如主文第1項所示。
二、被告則以：對原告之請求沒有意見等語。
三、按當事人於言詞辯論時為訴訟標的之捨棄或認諾者，應本於
    其捨棄或認諾為該當事人敗訴之判決，民事訴訟法第384條
    定有明文。又按當事人於言詞辯論時為訴訟標的之認諾，法
    院即應不調查該當事人所主張為訴訟標的之法律關係是否果
    屬存在，而以認諾為該當事人敗訴之判決基礎。查原告主張
    之前揭事實，業據提出借款契約、受嚴重特殊傳染性肺炎影
    響勞工紓困貸款增補條款契約書、放款相關貸放及保證資料
    查詢單、郵政儲金利率表、勞動部對受嚴重特殊傳染性肺炎
    影響勞工紓困及利息補貼作業須知及放款收入傳票為證（本
    院卷第11至22、39至41頁），復經被告於言詞辯論期日時陳
    明同意原告之請求而為認諾（本院卷第52頁），則依前揭說
    明，自應本於被告認諾而為其敗訴之判決。從而，原告依借
    款契約之法律關係，請求被告給付主文第1項所示之金額、
    利息及違約金，為有理由，應予准許。
四、本件係依小額程序為被告敗訴之判決，應依民事訴訟法第43
    6條之20規定，依職權宣告假執行。另依同法第436條之23、
    第436條第2項、第392條第2項規定，依職權宣告被告如預供
    擔保，免為假執行。
五、本件事證已臻明確，兩造其餘主張與攻擊防禦方法及所提證
    據，經核與判決之結果不生影響，爰不另一一論述，併此敘
    明。
六、訴訟費用負擔之依據：民事訴訟法第78條。另依同法第436
    條之19第1項規定，確定訴訟費用額如主文第2項所示。
中　　華　　民　　國　　111 　年　　8 　　月　　25　　日
    　　　　　　　橋頭簡易庭　法　　　官  郭育秀
以上正本係照原本作成。
民事訴訟法第436條之24第2項：對於本判決之上訴，非以違背法
令為理由，不得為之。如對本判決上訴，須於判決送達後20日內
向本院提出上訴狀，並須表明原判決所違背之法令及其具體內容
與依訴訟資料可認為原判決有違背法令之具體事實之上訴理由（
均須按他造當事人之人數附繕本）。
中　　華　　民　　國　　111 　年　　8 　　月　　25　　日
    　　　　　　　　　　  　　書　記　官  塗蕙如
訴訟費用計算式：
裁判費（新臺幣）   1,000元
合計               1,000元